臺灣板橋地方法院刑事判決　　　　　　　　　　　　　九十一年度易字第三三六號
　　公　訴　人　臺灣板橋地方法院檢察署檢察官
　　被　　　告　甲○○
右被告因偽造文書案件，經檢察官提起公訴（九十年度偵緝字第一一四六、一一四七
號）及移
    主  文
甲○○行使偽造私文書，足以生損害於公眾及他人，累犯，處有期徒刑參月，如易科
罰金，以參佰元折算壹日。
臺北縣警察局中和分局「九十年三月二十一日十九時許之搜索扣押證明筆錄『乙○○
』之簽名及指印各壹枚」、「九十年三月二十一日二十一時十四分許之警訊筆錄『乙
○○』之簽名參枚，指印捌枚」、「九十年三月二十一日逕行逮捕通知書被逮捕人收
受欄、口卡片、前科嫌疑人基本資料表」之『乙○○」』簽名、指印各壹枚；臺灣板
橋地方法院檢察署檢察官九十年三月二十二日偵訊筆錄中「乙○○」之簽名壹枚均沒
收之。
    事  實
一、甲○○前於民國八十四年間，因違反麻醉藥品管理條例案件，經臺灣士林地方法
    院（案號：八十四年度易字第二九五四號）判處有期徒刑六月確定，於八十六年
    三月八日執行完畢；復因違反麻醉藥品管理條例等罪，經法院【臺灣士林地方法
    院八十四年度訴字第一二九八號、臺灣高等法院八十五年度上訴字第二一六一號
    、最高法院八十六年度臺上字第一三九二號】判處有期徒刑五年二月確定，未到
    案執行，經發佈通緝在案，嗣於九十年三月二十一日十九時許，在臺北縣中和市
    ○○路二十八號二樓為警查獲時，甲○○為掩飾其為通緝之身分，乃基於接續犯
    意，於警訊、檢察官訊問時，冒用「乙○○」名義應訊，而分別於九十年三月二
    十一日二十一時十四分許，在臺北縣警察局中和分局刑事組之警訊筆錄、搜索扣
    押證明筆錄、逕行逮捕通知書被逮捕人收受欄、口卡片、前科嫌疑人基本資料表
    ，及翌日在臺灣板橋地方法院檢察署檢察官訊問筆錄上，偽造「乙○○」名義之
    簽名及指印【署押】，表示「出具警察扣押物品內容之證明」、「已收受逮捕通
    知」等之意旨，而偽造該私文書，再將前開筆錄、通知書等之私文書，同時持交
    該承辦警員、檢察官收執而行使之，均足生損害於乙○○之名譽及警察、偵查機
    關偵辦刑事案件之正確性，嗣經警循線查悉上情。
二、案經臺北縣政府警察局（即改制前之臺北縣警察局）中和分局移由臺灣板橋地方
    法院檢察署檢察官偵查起訴及移送併案審理。
    理  由
一、訊據被告甲○○坦承右揭犯行不諱，核與其於警訊、偵查中供述情節相符，亦與
    證人即被冒名者【乙○○】證述情節相符，復有各該偽造「乙○○」署押之警訊
    及扣押筆錄、逮捕通知、口卡片、資料表、偵訊筆錄等在卷可佐，是被告自白，
    核與事實相符，應堪採信，本案事證明確，被告犯行，足以認定。
二、核被告甲○○所為，係犯刑法第二百十六條、第二百十條之行使偽造私文書罪。
    被告於臺北縣警察局中和分局搜索扣押筆錄、逕行逮捕通知書等偽造「乙○○」
    之署押，係表示「出具警察扣押物品內容之證明」、「已收受逮捕通知」等旨，
    該署押已具有私文書之性質，被告持以行使，自應論以刑法第二百十六條、第二
    百十條之行使偽造私文書罪，公訴人認被告所犯係刑法第二百十七條第一項之罪
    ，容有未洽，起訴法條，應予變更。被告先後多次偽造署押行為，係為同一冒名
    應訊之目的，利用同一機會，就同一犯罪構成事實，本於單一之犯意接續為之，
    為接續犯，僅應論以一罪。被告「接續偽造署押」為「偽造私文書」之階段行為
    ，其「偽造私文書」又為「行使偽造私文書」之低度行為，就行為層次言之，均
    應為行使偽造私文書之高度行為所吸收，均不另論罪。又被告有如事實欄所示前
    科，並經執行完畢，有臺灣高等法院檢察署刑案紀錄簡覆表在卷可憑，其於執行
    完畢後五年內，再犯有期徒刑以上之本罪，為累犯，應依刑法第四十七條規定加
    重其刑。爰審酌被告犯罪之動機、手段、所生危害偵辦案件之真實性及犯罪後之
    態度等一切情狀，量處如主文所示之刑，並諭知易科罰金之折算標準。
三、臺北縣警察局中和分局「九十年三月二十一日十九時許之搜索扣押證明筆錄『乙
    ○○』之簽名及指印【署押】各壹枚」、「九十年三月二十一日二十一時十四分
    許之警訊筆錄『乙○○』之簽名【署押】參枚，指印【署押】捌枚」、「九十年
    三月二十一日逕行逮捕通知書被逮捕人收受欄、口卡片、前科嫌疑人基本資料表
    」之『乙○○」』簽名、指印【署押】各壹枚、臺灣板橋地方法院檢察署檢察官
    九十年三月二十二日偵訊筆錄中「乙○○」之簽名【署押】壹枚等，均為偽造之
    署押，應依刑法第二百十九條規定，不問屬於犯人與否，均宣告沒收之。
四、檢察官移送併案（九十一年度偵字第七六八號）審理部分，與原起訴部分，屬於
    同一事實，業由本院審理如上，附此敘明。
據上論斷，應依刑事訴訟法第二百九十九條第一項前段，第三百條，刑法第二百十六
條、第二百十條、第四十七條、第四十一條第一項前段、第二百十九條，罰金罰鍰提
高標準條例第二條，判決如主文。
本案經檢察官孫治平到庭執行職務
中      華      民      國  九  十  一    年    二    月    十  五    日
                                      臺灣板橋地方法院刑事第六庭
                                              法  官  黎錦福
右正本證明與原本無異。
如不服本判決，應於判決送達後十日內向本院提出上訴狀。
                                              書記官  戴尚榮
中      華      民      國    九  十  一    年    二    月  二  十  二  日
附錄本案論罪科刑法條全文：
刑法第二百十條
偽造、變造私文書，足以生損害於公眾或他人者，處五年以下有期徒刑。
刑法第二百十六條
行使第二百十條至第二百十五條之文書者，依偽造、變造文書或登載不實事項或使登
載不實事項之規定處斷。
刑法第二百十九條
偽造之印章、印文或署押，不問屬於犯人與否，沒收之。
